【裁判字號】    98,易,1959
【裁判日期】    980923
【裁判案由】    竊盜
【裁判全文】
臺灣板橋地方法院刑事判決              98年度易字第1959號
公  訴  人  臺灣板橋地方法院檢察署檢察官
被      告  乙○○○
上列被告因竊盜案件，經檢察官提起公訴（九十八年度偵字第一
八九九二號），被告於本院準備程序進行中，就被訴事實為有罪
之陳述，經本院告知簡式審判程序意旨，並聽取公訴人、被告之
意見後，本院裁定依簡式審判程序審理，並判決如下：
    主  文
乙○○○攜帶兇器竊盜，累犯，處有期徒刑肆月，如易科罰金，
以新臺幣壹仟元折算壹日。扣案之尖嘴鉗壹支及剪刀壹支，均沒
收。
    事  實
一、乙○○○前因竊盜案件，經本院以九十一年度板簡字第一０
    四三號判處罰金銀元二千元確定。再因竊盜案件，經本院以
    九十一年度板簡字第一七四九號判處拘役五十日確定。復因
    竊盜案件，經本院以九十三年度簡字第二一六四號判處有期
    徒刑二月確定，甫於民國九十三年九月九日執行完畢。詎仍
    不知悔改，復意圖為自己不法之所有，於九十八年七月八日
    上午十一時許，隨身攜帶其所有在客觀上對人之生命、身體
    安全具危險性而可供兇器使用之尖嘴鉗一支及剪刀一支，至
    臺北縣板橋市○○路○段三八九號之遠百企業股份有限公司
    板新分公司即甲○○○○（下稱甲○○○○）內，以上開尖
    嘴鉗及剪刀對其所欲竊取物品剪下標籤或去除釘子，而竊取
    滿漢香腸一盒、貼袋休閒短褲一件及運動短褲一件（共價值
    新臺幣六百四十六元），得手後將之藏置於隨身攜帶之手提
    袋內，僅結帳所購之洋蔥一袋，未將上述其餘物品結帳完畢
    即通過收銀臺。嗣正欲離去之際，為甲○○○○之保全人員
    林永松查獲而報警處理，並扣得其所有供上揭竊盜所用之尖
    嘴鉗一支及剪刀一支，始循線查悉上情。
二、案經甲○○○○之代理人林永松訴由臺北縣政府警察局板橋
    分局報告臺灣板橋地方法院檢察署檢察官偵查起訴。
    理  由
壹、程序事項：
    被告乙○○○所犯係死刑、無期徒刑或最輕本刑為三年以上
    有期徒刑以外之罪，亦非屬高等法院管轄第一審之案件，其
    於準備程序中就被訴事實為有罪之陳述，經本院告知簡式審
    判程序之旨，並聽取公訴人、被告之意見後，經本院認為適
    宜，乃依刑事訴訟法第二百七十三條之一第一項規定，裁定
    進行簡式審判程序，先予敘明。
貳、實體事項：
一、上揭犯罪事實，業據被告迭於警詢及偵審中供承不諱，核與
    告訴人甲○○○○之代理人即證人林永松於警詢及偵查中所
    證述之情節大致相符，並有贓物認領保管單一紙、現場查獲
    及扣案物品照片共五張附卷可稽。綜上所述，足見被告之自
    白核與事實相符，應可採為論罪科刑之依據。從而，本件事
    證已臻明確，被告犯行洵堪認定，應予依法論科。
二、按刑法第三百二十一條第一項第三款之攜帶兇器竊盜罪，係
    以行為人攜帶兇器竊盜為其加重條件，此所謂兇器，其種類
    並無限制，凡客觀上足對人之生命、身體、安全構成威脅，
    具有危險性之兇器均屬之，且祇須行竊時攜帶此種具有危險
    性之兇器為已足，並不以攜帶之初有行兇之意圖為必要。螺
    絲起子為足以殺傷人生命、身體之器械，顯為具有危險性之
    兇器（最高法院七十九年台上字第五二五三號判例意旨可資
    參照）。查本件被告所有供上揭竊盜犯行所用之尖嘴鉗及剪
    刀係屬金屬製品，質硬而型尖，在客觀上足以危害他人生命
    、身體之安全，依上開判例意旨說明，該等物品顯具有客觀
    危險性，自屬兇器無訛。是核被告所為，係犯刑法第三百二
    十一條第一項第三款之攜帶兇器竊盜罪。又被告前因竊盜案
    件，經本院以九十三年度簡字第二一六四號判處有期徒刑二
    月確定，甫於九十三年九月九日執行完畢，此有臺灣高等法
    院被告前案紀錄表一份附卷可參，其前受有期徒刑之執行完
    畢，於五年以內故意再犯本件有期徒刑以上之罪，為累犯，
    應依刑法第四十七條第一項規定，加重其刑。再被告因貪圖
    小利，致罹刑章，惟事後已與告訴人甲○○○○達成調解，
    告訴人甲○○○○亦願意原諒被告一情，有雙方於本院所為
    之調解筆錄一份附於附民移調案卷內可按，可認被告犯後深
    具悔意，惡性非重，情輕法重，衡情堪可憫恕，如就刑法第
    三百二十一條第一項第三款之攜帶兇器竊盜罪處以法定最輕
    刑，尚屬過重，爰依刑法第五十九條之規定，酌予減輕其刑
    。又被告有二以上刑之加重及減輕事由，爰依法先加後減之
    。爰審酌被告正值壯年，不思合法途徑獲得財物，竟運用智
    慧於不當之途，行為實無可取，惟念其犯後已坦認犯行，又
    與告訴人甲○○○○達成調解，態度良好等一切情狀，酌情
    量處如主文所示之刑，並諭知易科罰金之折算標準。至扣案
    之尖嘴鉗一支及剪刀一支，均係被告所有供上揭竊盜犯行所
    用之物，業據被告於警詢及偵審中供明在卷可按，爰均依刑
    法第三十八條第一項第二款規定，併予宣告沒收。
據上論斷，應依刑事訴訟法第二百七十三條之一第一項、第二百
九十九條第一項前段，刑法第三百二十一條第一項第三款、第四
十七條第一項、第五十九條、第四十一條第一項前段、第三十八
條第一項第二款，判決如主文。
本案經檢察官蘇振文到庭執行職務。
中    華    民    國    98    年    9     月    23    日
                  刑事第六庭    法  官  林家賢
上列正本證明與原本無異。
如不服本判決，應於判決送達後十日內，向本院提出上訴書狀，
並應敘述具體理由；其未敘述上訴理由者，應於上訴期間屆滿後
二十日內向本院補提理由書（均須按他造當事人之人數附繕本）
「切勿逕送上級法院」。
                                書記官  林政良
中    華    民    國    98    年    9     月    23    日
附錄本判決論罪科刑法條：
刑法第三百二十一條：
犯竊盜罪而有左列情形之一者，處六月以上、五年以下有期徒刑
：
一  於夜間侵入住宅或有人居住之建築物、船艦或隱匿其內而犯
    之者。
二  毀越門扇、牆垣或其他安全設備而犯之者。
三  攜帶兇器而犯之者。
四  結夥三人以上而犯之者。
五  乘火災、水災或其他災害之際而犯之者。
六  在車站或埠頭而犯之者。
前項之未遂犯罰之。


司法院資訊處製作；財團法人民間司法改革基金會備份。
